【裁判字號】    99,訴,6
【裁判日期】    990917
【裁判案由】    損害賠償
【裁判全文】
臺灣雲林地方法院民事判決                 99年度訴字第6號
原      告  丙○○
訴訟代理人  汪玉蓮律師
被      告  丁○○
            乙○○
            甲○○
上列當事人間請求損害賠償事件，本院於民國99年08月23日言詞
辯論終結，判決如下：
    主  文
被告乙○○、甲○○應在繼承被繼承人林美鳳（民國○○年○月
○日生、身分證統一編號：Ｚ000000000、民國九十八
年九月五日死亡）之遺產範圍內連帶給付原告新台幣柒拾貳萬玖
仟零拾壹元，及自民國九十八年十二月十七日起至清償日止，
按週年利率百分之五計算之利息。
原告其餘之訴駁回。
訴訟費用由被告乙○○、甲○○連帶負擔。
本判決第一項於原告以新台幣貳拾伍萬元為被告乙○○、甲○○
供擔保後，得假執行，但被告乙○○、甲○○如以新台幣柒拾貳
萬玖仟零拾壹元為原告預供擔保後，得免假執行。
原告其餘假執行之聲請駁回。
    事實及理由
一、按訴狀送達後，原告不得將原訴變更或追加他訴。但有請求
    之基礎事實同一、擴張或減縮應受判決事項之聲明者，不在
    此限，民事訴訟法第255 條第1 項第2 、3 款定有明文。原
    告起訴本於民法第184條規定、租賃契約第8、12條約定請求
    被告丁○○給付新台幣（下同）100 萬元，及自起訴狀繕本
    送達之翌日起至清償日止，按週年利率5%計算之利息，嗣於
    民國98年12月11日具狀以訴外人林美鳳與被告丁○○之行為
    ，為原告所生損害之共同行為，而依繼承及民法185 條規定
    ，追加訴外人林美鳳之繼承人即乙○○、甲○○為被告，而
    請求被告丁○○、乙○○、甲○○應連帶給付上開金額，並
    就上開利息起算日改請求自該書狀送達之翌日起算，復於99
    年08月05日再具狀就上開金額改請求為729,031 元，另其中
    被告乙○○、甲○○僅在繼承被繼承人林美鳳之遺產範圍內
    與被告丁○○連帶或不真正連帶給付該金額，經核原告上開
    聲明乃屬減縮、追加聲明，且請求之基礎事實同一即請求賠
    償其所有房屋因訴外人林美鳳跳樓死亡所生交易價值貶損之
    損害，參諸首開規定，應予准許，合先敘明。
二、被告未於言詞辯論期日到場，核無民事訴訟法第386 條各款
    所列情形，爰依原告聲請，由其一造辯論而為判決。
三、原告主張：原告與被告丁○○於98年05月01日訂定房屋租賃
    契約書（下稱系爭租賃契約），彼等約定原告所有門牌號碼
    雲林縣西螺鎮○○街7 號（下稱系爭房屋）1 ─4 樓於98年
    05月01日至99年04月30日以每月8,000 元租賃與被告丁○○
    ，詎被告丁○○違反系爭租賃契約第8 、12條約定將系爭房
    屋其中一部分出租或出借第三人，致訴外人林美鳳於98年09
    月05日自系爭房屋跳樓自殺死亡，原告所有系爭房屋因而變
    成凶宅，並造成系爭房屋交易價格減損，被告丁○○及訴外
    人林美鳳之行為，為原告所生損害之共同原因，渠等依民法
    第185 條規定自應負連帶賠償責任，而被告乙○○、甲○○
    為訴外人林美鳳之繼承人依法即應繼承此債務，爰依民法第
    185 條規定先位請求被告應連帶負此損害賠償責任。又被告
    丁○○同時違反系爭租賃契約第8 、12條約定，故原告亦得
    依此約定請求被告丁○○賠償此損害，爰備位請求被告就此
    損害負不真正連帶損害賠債責任等語。並聲明：
  (一)先位之訴部分：
  1.被告應連帶給付原告729,031 元，及自民事準備狀及追加狀
    繕本送達之翌日起至清償日止，按週年利率5%計算之利息。
    其中被告乙○○、甲○○應在繼承被繼承人林美鳳之遺產範
    圍內連帶給付原告729,031 元，及自民事準備狀及追加狀繕
    本送達之翌日起至清償日止，按週年利率5%計算之利息。
  2.願供擔保，請准宣告假執行。
  (二)備位之訴部分：
  1.被告丁○○應給付原告729,031 元，及自民事準備狀及追加
    狀繕本送達之翌日起至清償日止，按週年利率5%計算之利息
    ，或被告乙○○、甲○○應在繼承被繼承人林美鳳之遺產範
    圍內連帶給付原告729,031 元，及自民事準備狀及追加狀繕
    本送達之翌日起至清償日止，按週年利率5%計算之利息。以
    上債務，如被告其中一人為給付，在其給付範圍內，另一被
    告同免給付義務。
  2.願供擔保，請准宣告假執行。
四、被告部分：
  (一)被告丁○○則以：伊僅於系爭房屋與訴外人楊志南共同經營
    西螺圍棋研習社，而訴外人林美鳳乃居住在伊所出租之雲林
    縣西螺鎮○○路55號房屋，而無分租系爭房屋之情，伊要無
    原告所指違反系爭租賃契約第8 、12條約定之情。又伊租賃
    系爭房屋經營生意，往來客戶眾多，訴外人林美鳳為伊之房
    客，與伊談吐別無異狀，伊實無從預防其跳樓之行為，自無
    原告所指未盡善良管理人注意義務之情，何況訴外人林美鳳
    並未當場死亡，系爭房屋即非凶宅，伊並無賠償義務等語置
    辯。並聲明：
  1.原告之訴駁回。
  2.如受不利判決，願供擔保免假執行。
  (二)被告乙○○、甲○○則以：渠等並未與訴外人林美鳳同住，
    且訴外人林美鳳與原告並無租賃關係，至系爭房屋頂樓需經
    住戶開啟樓下大門方能進入，訴外人林美鳳非得自行進入如
    何蓄意在此自殺，是訴外人林美鳳係屬意外墜樓。又訴外人
    林美鳳墜落在系爭房屋01樓之馬路上，然原告就系爭房屋法
    律上所有權能之行使並未受限制，且就系爭房屋本身之物理
    性而言，亦未造成系爭房屋01樓外觀形體之毀損滅失或功能
    損壞，尚難認原告就系爭房屋之所有權受有損害，原告主張
    之損害乃抽象存在系爭房屋之財產上不利益（價值變動差額
    ），而屬純經濟之損失，自非民法第184 條第1 項前段之保
    護範圍。再訴外人林美鳳墜樓意外除無侵權行為之故意外，
    亦非背於善良風俗，何況原告並未出售系爭房屋，焉能主張
    總體財產價值之變動？是原告自不得依此主張訴外人林美鳳
    應負侵權行為責任，而對其之法定繼承人即渠等請求依繼承
    關係負連帶債務責任等語置辯。並聲明：
  1.原告之訴駁回。
  2.如受不利判決，願供擔保免假執行。
五、兩造不爭執之事務：
  (一)原告與被告丁○○於98年05月01日訂定系爭租賃契約，彼等
    約定原告所有系爭房屋1 ─4 樓於98年05月01日至99年04月
    30日以每月8,000 元租賃與被告丁○○，被告丁○○業已繳
    納上開租賃期間之租金與原告。
  (二)被告丁○○於97年01、02月間繼續將門牌號碼雲林縣西螺鎮
    ○○路55號租賃與訴外人林美鳳使用，訴外人林美鳳於98年
    09月05日08時許自系爭房屋頂樓墜樓，並隕落在同址01樓馬
    路上，而受有頭皮撕裂傷、顱骨破裂20×18×1 公分、腹部
    鈍挫傷10×8 公分合併內出血、右上臂前部、肘前部擦傷10
    ×6公分、右大腿前部開放性骨折、右膝前部擦傷8×8 公分
    、左膝前部擦傷8 ×6 公分、左足背部骨折等傷勢，經送醫
    急救，仍不幸於同日08時17分死亡。
  (三)被告乙○○、甲○○係訴外人林美鳳之法定繼承人，並未辦
    理拋棄繼承。
  (四)被告丁○○將系爭房屋02樓供訴外人楊志南開設西螺圍棋（
    研習）社使用，訴外人楊志南並居住在該02樓之房間。另系
    爭房屋03樓共有02間房間，被告丁○○將其中一間房間於97
    年06、07月間出租與顏性男子，因該顏性男子欠租而於99年
    02月間遷出，並積欠被告丁○○房租約01萬餘元。
  (五)台灣雲林地方法院檢察署98年度相字第446號卷。
六、本件兩造所爭執之處，應在於：
  (一)訴外人林美鳳於上開時地墜樓係意外，或自殺？
  (二)系爭房屋因訴外人林美鳳之上開兩造不爭執第(二)項事實之行
    為，是否成為兇宅？有無造成原告之損害？被告乙○○、甲○○是否需繼承訴外人林美鳳之侵權行為，而應負連帶賠償
    責任？損害價額為何？
  (三)被告丁○○上開兩造不爭執第(四)項事實之行為，是否應負民
    法第184 條第1 項前段規定之損害賠償責任？損害價額為何
    ？
  (四)被告丁○○上開兩造不爭執第(四)項事實之行為，是否違反系
    爭租賃契約第8 、11條約定，而應負該契約第12條約定之損
    害賠償責任？損害價額為何？
七、茲論述如下：
  (一)原告主張訴外人林美鳳於上開時地墜樓係自殺，並當場死亡
    之情，雖為被告所否認，惟觀之卷附於台灣雲林地方法院檢
    察署98年度相字第446 號卷第23頁照片之內容所示，可知系
    爭房屋04樓頂樓陽台近女兒牆處遺留一木椅，及鞋印，而訴
    外人林美鳳身高為160 公分，亦有檢驗報告書附於該卷第34
    頁可考，而據本院於99年03月02日勘驗現場，發現木椅已移
    至04樓屋內，並經當場測量該木椅高度為51公分、系爭房屋
    04樓頂樓陽台女兒牆長度為571公分、高度為103公分，有勘
    驗筆錄附卷可參，雖木椅已移至04樓屋內，然於事發當時該
    木椅係位於該04樓陽台近女兒牆處，已如前述，則以訴外人
    林美鳳身高160公分，而女兒牆高度為103公分，兩者高度相
    差57公分之情況下，殊難想像有不慎墜落之情況發生，此參
    之事發當時該木椅係位於該04樓陽台近女兒牆處，而木椅高
    度51公分，復加訴外人林美鳳身高160公分，總高度為211公
    分，而與女兒牆高度相差108 公分之情況下，益見訴外人林
    美鳳於事發當時係以木椅墊至女兒牆處跳至系爭房屋01樓處
    之情甚明。又依上開檢驗報告書所載訴外人林美鳳死亡地點
    同發生地即系爭房屋，復經本院依職權向財團法人彰化基督
    教醫院雲林分院函詢訴外人林美鳳急救情況，該院覆稱：「
    1.目前急診對到院時死亡的名稱是到院前無生命跡象。這是
    一個到院前已無生命跡象的病人。2.在急診行氣管內管插管
    、打點滴注射、強心劑等必要的治療，到院後急救半小時以
    上生命跡象沒有恢復，宣告死亡。」等文，有上開醫院99年
    04月27日99彰基雲林分院第099040025 號函附卷可稽，可見
    訴外人林美鳳墜樓後送醫急救時已無生命跡象，雖醫院施以
    必要治療仍不治，而宣告死亡，是原告主張訴外人林美鳳於
    上開時地墜樓係自殺，並當場死亡之情，核與事實相符，自
    堪採信。被告乙○○、甲○○空言否認，要不足取。
  (二)按凶宅並非法律名詞，依一般社會觀念應係建物之專有部分
    （包括主建物及附屬建物），曾發生他人加工致死（如凶殺
    ）或自行加工致死（如自殺、自行求死故意服藥過量中毒致
    死）之情形；如非他人加工或自行加工，而係因病死或非求
    死行為致死（如非故意服藥過量中毒致死），與前述因凶殺
    、自殺或自行求死行為致死之凶宅有別。又房屋是否因為曾
    有人於此發生凶殺或自殺致死之情事，而成為凶宅，不僅屬
    個人主觀面及心理層面之範疇，復因人、因時、因宗教信仰
    等不同而有異，亦可藉由時間經過、記憶淡忘或宗教儀式去
    除該不安之心理。因此在判斷一房屋是否為凶宅，應考量事
    件發生之經過、事件經過時間長短等因素，並不以發生凶殺
    或自殺致死之人應死於屋內為必備要件。再內政部於97年07
    月24日函釋亦載明凶宅認定標準，係指賣方產權持有期間，
    於其建築改良物之專有部分（包括主建物及附屬建物），曾
    發生凶殺或自殺而死亡（不包括自然死亡）之事實（即陳屍
    於專有部分），及在專有部分有求死行為致死（如從該專有
    部分跳樓）；但不包括在專有部分遭砍殺而陳屍他處之行為
    （即未陳屍於專有部分）等情，有內政部97年07月24日內授
    中辦字第0970048190號函釋影本在卷可稽。足見，賣方產權
    持有期間，於其建築改良物之專有部分（包括主建物及附屬
    建物），曾發生他人加工致死（如凶殺）或自行加工致死（
    如自殺、自行求死故意服藥過量中毒致死）之情形，應屬凶
    宅；如非賣方產權持有期間或非他人加工或自行加工，而係
    因病死或非求死行為致死（如非故意服藥過量中毒致死），
    則非屬凶宅甚明。訴外人林美鳳係自系爭房屋04樓頂樓處跳
    至該屋01樓，而當場於該01樓之馬路上死亡，乃屬自殺行為
    ，業如上述，則揆之上開說明，系爭房屋即係凶宅，是原告
    主張系爭房屋因訴外人林美鳳上開之舉而成為凶宅等語，自
    屬有據，堪予憑採，被告空言否認，自難採信。
  (三)次按因故意或過失，不法侵害他人之權利者，負損害賠償責
    任。民法第184 條第1 項前段定有明文。又所有權之權能係
    指所有人於法令限制之範圍內，得自由使用、收益、處分其
    所有物，並排除他人之干涉。為民法第765 條所明定。經查
    ，被告乙○○、甲○○之被繼承人林美鳳於上開時地跳樓自
    殺死亡之情，業如上述，則訴外人林美鳳於系爭房屋04樓頂
    樓處跳樓自殺，固係欲結束其生命，然其所選擇之方式，對
    他人仍有可能造成危害，凡此為一般人應有之注意義務，亦
    即行為人應注意避免造成他人損害，否則應就其行為負責。
    訴外人林美鳳墜落於原告所有系爭房屋01樓前之馬路，雖未
    造成系爭房屋外觀形體之毀損或功能損壞，然依一般社會常
    情，系爭房屋發生非自然死亡事故，將使系爭房屋再行交易
    之價格減低或出租之收益降低，造成系爭房屋交易性或經濟
    上之貶值，兩者間有相當因果關係，足認訴外人林美鳳前開
    行為對於系爭房屋之收益處分造成侵害，侵害原告之所有權
    ，可以認定。是原告主張訴外人林美鳳前開行為侵害其所有
    權，應對其負侵權行為損害賠償責任，為有理由。
  (四)復按負損害賠償責任者，除法律另有規定或契約另有訂定外
    ，應回復他方損害發生前之原狀。不能回復原狀或回復顯有
    重大困難者，應以金錢賠償其損害。民法第213 條第1 項、
    第215 條分別定有明文。訴外人林美鳳自系爭房屋04樓頂樓
    處自殺墜落於該屋01樓前之馬路死亡，係侵害原告之權利，
    業如前述，並經本院依職權囑託雲林縣不動產估價師聯合會
    鑑定系爭房屋因發生墜樓身亡事件如欲出售殘餘市價現值為
    何，該會輪派由元辰不動產估價師事務所鑑定，該所鑑定完
    畢，並覆稱：「九、評估價值結論：．．(一)正常價格  土地
    ：NT＄2,080,238.-建物：NT＄2,560,316.-合計：NT＄4,64
    0,554.- (二)跳樓自殺死亡之「非自然身故」等交易資訊下，
    房屋之市場價格：  房地總價：NT＄3,911,523.- (三)特定資
    訊下之價格減損額＝NT＄4,640,554.- －NT＄3,911,523.-
    ＝NT＄729,031.- 。」等文，有不動產估價報告書附卷可參
    。由該估價報告可知房屋發生非自然事故死亡，亦即是否發
    生兇殺或自殺致死之情形，屬於交易情形應揭露之事項之一
    ，易言之，為影響交易人買賣房地交易價格因素之一，該估
    價報告經參酌凶宅不動產市場成交資料，採比較法針對比較
    標的進行比較、分析、調整後，將結果採加權係數計算，求
    得比較拍定價格率為84.29%，而認系爭房屋價值減損84.29%
    ，共計減損價值為729,031 元，自堪認系爭房屋因發生非自
    然身故事件足造成交易或經濟上貶損幅度84.29%為可採，亦
    即其價值為一般市價之84.29%，共計減損價值729,031 元。
    被告乙○○、甲○○辯稱系爭房屋尚未出售，貶值尚未實際
    發生等語，尚非可採。綜上，訴外人林美鳳自系爭房屋04樓
    頂樓處自殺墜落於該屋01樓前之馬路死亡，侵害原告之所有
    權，不能回復原狀，應賠償系爭房屋價值貶損729,031 元。
  (五)又按繼承人自繼承開始時，除本法另有規定外，承受被繼承
    人財產上之一切權利、義務。但權利、義務專屬於被繼承人
    本身者，不在此限。繼承人對於被繼承人之債務，以因繼承
    所得遺產為限，負清償責任。繼承人對於被繼承人之債務，
    以因繼承所得遺產為限，負連帶責任。民法第1148條、第11
    53條第1 項定有明文。訴外人林美鳳因過失侵害原告之所有
    權，應負侵權行為損害賠償責任，其死亡後應由繼承人即被
    告乙○○、甲○○在繼承被繼承人林美鳳之遺產範圍內負連
    帶賠償責任。故原告主張依據民法第184 條第1 項前段規定
    及繼承之法律關係，請求被告乙○○、甲○○在繼承被繼承
    人林美鳳之遺產範圍內應連帶賠償729,031 元，及自民事準
    備狀及追加狀繕本送達之翌日即98年12月17日起至清償日止
    ，按週年利率5%計算之利息，為有理由，應予准許。
  (六)再按主張法律關係存在之當事人，就該法律關係發生所須具
    備之特別要件，應負舉證之責任，而侵權行為損害賠償請求
    權之存在，除須有損害之發生及行為人有故意、過失之事實
    外，並以二者之間有相當因果關係為成立要件，故侵權行為
    損害賠償之訴訟，主張侵權行為之人須先就上述要件為相當
    之證明，始能謂其請求權存在，此為我國審判實務上對於侵
    權行為舉證責任分配法則之一向通見（參見最高法院58年度
    台上字第1421號判例、44年度台上字第108 號、70年度台上
    字第2550號、80年度台上字第1462號、82年度台上字第 267
    號判決）。原告再主張被告丁○○係系爭房屋之承租人，惟
    其未善盡善良管理人之注意義務，致訴外人林美鳳爬上系爭
    房屋04樓自殺死亡，而造成原告所有系爭房屋價值減損，自
    應負損害賠償責任等語，惟為被告丁○○所否認，揆之上開
    判例、判決要旨，原告自應就上開主張情節負舉證責任。經
    查，原告主張上開情節，固據其提出系爭租賃契約為證，然
    為被告丁○○所否認，並以上開情詞置辯。被告丁○○雖依
    民法第432 條第1 項規定，應以善良管理人之注意義務保管
    系爭房屋，則以系爭房屋出入對象而言，被告丁○○即應有
    適當防閒之舉，以阻止不認識之人得自由出入系爭房屋，俾
    免系爭房屋遭受損害，惟兩造均不否認訴外人林美鳳於97年
    01、02月間向被告丁○○繼續租用門牌號碼雲林縣西螺鎮○○路55號房屋，被告丁○○與訴外人林美鳳平日即認識之情
    ，則被告丁○○未阻止平日認識之訴外人林美鳳進入系爭房
    屋，即難謂其未盡善良管理人之注意義務保管系爭房屋，自
    難認被告丁○○對訴外人林美鳳進入系爭房屋有何過失之情
    。
  (七)縱依兩造不爭執之第(四)項事實，認系爭房屋因被告丁○○轉
    借（租）與訴外人楊志南等人，致訴外人林美鳳於被告丁○○未在家之際，仍得進入系爭房屋至04樓頂樓處自殺，而有
    原告所指過失之情，惟按損害賠償之債，以有損害之發生及
    有責任原因之事實，並二者之間，有相當因果關係為成立要
    件。故原告所主張損害賠償之債，如不合於此項成立要件者
    ，即難謂有損害賠償請求權存在；次按所謂相當因果關係，
    乃指行為與結果間所存在之客觀相當因果關係而言。即依經
    驗法則，綜合行為當時所存在之一切事實，為客觀之事後審
    查，認為在一般情形下，有此環境，有此行為之同一條件，
    均可發生同一之結果者，則該條件即為發生結果之相當條件
    ，而得謂行為與結果有因果關係，反之若在一般情形下，有
    此同一之條件存在，而依客觀之觀察，認為不必皆發生此結
    果者，即無因果關係可言，最高法院分別著有48年台上字第
    481 號判例、89年度台上字第2483號判決可資參照。本件縱
    認被告丁○○雖有原告所指上開過失之情，然系爭房屋價值
    貶損乃肇因於訴外人林美鳳上開自殺之舉，縱令被告丁○○
    有違善良管理人之注意義務，而任由訴外人林美鳳進入系爭
    房屋，但未必即當然發生訴外人林美鳳跳樓自殺身亡之結果
    ，揆諸前揭判例意旨，被告丁○○之行為與訴外人林美鳳死
    亡結果間即無相當因果關係可言，則原告就其所受損害訴請
    被告丁○○賠償，即乏所據。此外，原告迄仍無法舉證證明
    被告丁○○就訴外人林美鳳跳樓自殺身亡事件之發生有上開
    主張情節之過失等情為真實，揆之首開說明，要難認原告已
    盡舉證之責，則原告主張被告丁○○就訴外人林美鳳跳樓自
    殺身亡事件之發生有過失等情，而依侵權行為損害賠償請求
    權請求如訴之聲明所示之損害，為無理由，不應准許，應予
    駁回。
  (八)原告末持被告丁○○上開兩造不爭執第(四)項事實之行為，主
    張被告丁○○違反系爭租賃契約第8 、11條約定，而應負該
    契約第12條約定之損害賠償責任等語，雖據其提出系爭租賃
    契約為證，然為被告丁○○所否認，且綜觀系爭租賃契約第
    8 、11、12條約定：「乙方（按為被告丁○○）未經甲方（
    按為原告）同意，不得私自將租賃房屋權利全部或一部出借
    、轉租、頂讓或其他變相方法由他人使用房屋。」、「乙方
    應以善良管理人之注意使用房屋，除因天災地變等不可抗拒
    之情形外，因乙方之過失致房屋毀損，應負損害賠償之責。
    房屋因自然之損壞有修繕必要時，由甲方負責修理。」、「
    乙方若有違約情事，致損害甲方之權益時願聽從甲方賠償損
    害．．」等文，可知需被告丁○○將系爭房屋出租（借）他
    人，因出租（借）他人之行為，而造成系爭房屋之損害，或
    被告丁○○違反善良管理人之注意義務，致系爭房屋受有損
    害時，始應負損害賠償責任，然被告丁○○並未將系爭房屋
    出租（借）與訴外人林美鳳，訴外人林美鳳係於97年01、02
    月間向被告丁○○繼續租用門牌號碼雲林縣西螺鎮○○路55
    號房屋，且被告丁○○並無原告所指未盡善良管理人之注意
    義務保管系爭房屋等情，已如上述，則訴外人林美鳳自系爭
    房屋04樓頂樓跳樓自殺身亡，而造成系爭房屋價值減損一事
    ，依上開說明，要難認被告丁○○有違反系爭租賃契約第 8
    、11條約定，而應負該契約第12條約定之損害賠償責任，是
    原告此部分之主張，亦乏所據，不應准許，亦應予駁回。
八、從而，原告主張依據民法第184 條第1 項前段規定及繼承之
    法律關係，請求被告乙○○、甲○○在繼承被繼承人林美鳳
    之遺產範圍內應連帶賠償729,031 元，及自民事準備狀及追
    加狀繕本送達之翌日即98年12月17日起至清償日止，按週年
    利率5%計算之利息，為有理由，應予准許，逾此部分之請求
    ，為無理由，應予駁回。又原告及被告乙○○、甲○○均陳
    明願供擔保請准宣告假執行、免為假執行，經核原告勝訴部
    分並無不合，爰分別酌定相當擔保金額予以准許。至原告敗
    訴部分，其假執行之聲請失所附麗，應併予駁回。
九、本件判決之基礎已臻明確，兩造其餘之攻擊防禦方法，均經
    斟酌，核與判決之結果不生影響，爰不一一論述，附此敘明
    。
十、訴訟費用負擔之依據：民事訴訟法第79條、第85條第2項。
中    華    民    國    99    年    9     月    17    日
                  民事第二庭    法  官  陳秋如
以上正本係照原本作成
如對本判決上訴，須於判決送達後20日內向本院提出上訴狀（需
按他造人數提出繕本）。如委任律師提起上訴者，應一併繳納上
訴審裁判費。
中    華    民    國    99    年    9     月    17    日
                                書記官  官佳慧

司法院資訊處製作；財團法人民間司法改革基金會備份。
